【裁判字號】    92,易,305
【裁判日期】    920305
【裁判案由】    竊盜
【裁判全文】
臺灣臺中地方法院刑事判決                          九十二年度易字第三五號
    公  訴  人  臺灣臺中地方法院檢察署檢察官
    被      告  ＤＡＵ  ＤＩＮ.
右列被告因竊盜案件，經檢察官提起公訴（九十一年度偵字第二三○四四號），本院
判決如左：
    主  文
ＤＡＵ ＤＩＮＨ ＫＨＡＮＨ竊盜，處罰金參佰元，如易服勞役，以參佰元折算壹日
。
    事  實
一、ＤＡＵ ＤＩＮＨ ＫＨＡＮＨ（越南國人，中文姓名豆庭慶，以下簡稱豆庭慶）
    意圖為自己不法之所有，於民國（下同）九十一年十一月二十四日下午二時三十
    分許，在臺中縣豐原市○○路四二○號亞洲購股份有限公司之商場內，將價值新
    臺幣（下同）五百十五元之大衛杜夫香菸一條夾藏在大衣口袋內而竊取之，於通
    過收銀臺時，僅結帳三包泡麵。嗣於通過出口防盜感應器時，感應器響起，為該
    公司安全課組長甲○○發覺而報警當場查獲。
二、案經臺中縣警察局豐原分局報請臺灣臺中地方法院檢察署檢察官偵查起訴。
    理  由
一、訊據被告豆庭慶固坦承前揭大衛杜夫香菸一條未結帳之事實，惟矢口否認有何不
    法所有之意圖，辯稱：結帳時因為錢不夠，提款機在外面，想要走出去領錢付帳
    因為其為外國人，不明瞭我國習慣，才會先將香菸放在口袋裏云云。惟查，證人
    即發覺被告將香菸置於口袋中之該公司安全課組長甲○○於偵查中明確證稱：「
    他把香煙藏在大衣裡面，他先把三包泡麵結帳後走出收銀檯，到大門的感應器時
    發生訊號，我們才趕過去，他把香煙藏在大衣裡面，外表無法看出來，我們先請
    他再走一次感應器，感應器又叫他才主動把香煙拿出來」等語（偵卷第二八頁）
    ，揆諸超級市場在世界各地均有，並非我國獨有，且被告於八十九年六月九日抵
    臺，已來臺二年餘一節，業經被告服務之興國橡膠廠股份有限公司總務人員乙○
    ○在庭陳述甚明，復有外勞居留資料一件在卷可稽（偵卷第一六頁），則被告已
    居住我國多時，對於購物應先結帳，不可先行置入口袋一節自無不知之理，所辯
    顯係卸責之詞，不足採信。此外復有被竊香菸照片一幀、贓物領據一紙、現場圖
    一紙等附卷可證，事證明確，被告犯行堪以認定。
二、核被告所為，係犯刑法第三百二十條第一項之竊盜罪。爰審酌被告平時工作態度
    不錯，月薪一萬五千餘元等情，業經其服務之公司同事乙○○在庭陳明，顯見其
    品行尚屬良好，而其所竊之物為香菸一條，價值僅五百餘元，所生之危害甚小，
    本次犯罪之動機應係因其收入不豐，一時失慮貪圖小利所致，手段平和，犯罪後
    已表悔意，態度尚可等一切情狀，從輕量處如主文所示之刑，並諭知易服勞役之
    折算標準。
據上論斷，應依刑事訴訟法第二百九十九條第一項前段，刑法第三百二十條第一項、
第四十二條第二項，罰金罰鍰提高標準條例第一條前段、第二條，判決如主文。
中      華      民      國    九十二    年      三      月      五      日
                                  臺灣臺中地方法院刑事第七庭
                                        法  官  林念祖
右正本證明與原本無異。
如不服本判決，應於送達後十日內向本院提出上訴狀（須附繕本），上訴於臺灣高等
法院臺中分院。
                                        書記官
中      華      民      國    九十二    年      三      月      五      日
附錄論罪科刑法條
刑法第三百二十條第一項
意圖為自己或第三人不法之所有，而竊取他人之動產者，為竊盜罪，處五年以下有期
徒刑、拘役或五百元以下罰金（罰金之單位為銀元）。


司法院資訊處製作；財團法人民間司法改革基金會備份。
